【裁判字號】    89,交訴,143
【裁判日期】    900208
【裁判案由】    肇事遺棄罪等
【裁判全文】
臺灣桃園地方法院刑事判決                        八十九年度交訴字第一四三號
    公  訴  人  臺灣桃園地方法院檢察署檢察官
    被      告  乙○○
右列被告因肇事遺棄罪等案件，經檢察官提起公訴（八十九年度偵字第一五九三四號
），本院判決如左：
    主       文
乙○○被訴駕駛動力交通工具肇事，致人於傷而逃逸部分無罪。被訴過失傷害部分公
訴不受理。
    理      由
一、公訴意旨略以：被告乙○○於民國八十九年八月二十日十五時許，駕駛車號Ｋ八
    —０六八二號自用小客車，沿桃園縣觀音鄉大林村桃九十七號公路，由上大林村
    往中壢方向行駛。途經該路與逃八十五號道交叉路口時，其車行方向燈號為閃紅
    燈，本應注意車輛行駛時，駕駛人應注意車前狀況‧‧‧，隨時採取必要之安全
    措施、並遵行道路交通號誌，於行至閃紅燈號誌之交叉路口，應暫停看清有無來
    車始得通過。且依當時：天候為晴、視距良好、道路無障礙等情，並無不能注意
    之情事。其竟疏於注意，遂於通過上開交叉路口時，其右前車頭處，撞及自左方
    沿桃八十五號道路駛來往富源方向，正通過該閃黃燈號誌路口由丙○○所駕車號
    Ｋ五—七九一七號自用小客車右後側，使該車打轉後翻覆於路口橋下，致丙○○
    受有頭前額挫傷、左手及右腿擦傷等傷害。而被告於車禍肇事後，本應留於現場
    採取必要之救護及措施乃其竟未停車處理，反而駕車逃逸而離去。嗣經丙○○友
    人吳盛祺於距離車禍現場一公里餘之處所尋獲被告及其所駕車輛而報警，因認被
    告涉有刑法第一百八十五條之四駕駛動力交通工具肇事，致人傷而逃逸及第二百
    八十四條第一項前段過失傷害罪嫌云云。
二、無罪部分（肇事逃逸部分）：
（一）按犯罪事實應依證據認定之，無證據不得推定其犯罪事實，刑事訴訟法第一百
      五十四條定有明文。本件公訴人認被告涉有右揭公共危險犯行，無非係以被告
      於肇事後即離開現場，且在一公里餘之處所始尋獲被告及其所駕車輛為其論據
（二）訊據被告乙○○堅決否認有何右揭駕車肇事致人死亡而逃逸之犯行，辯稱：伊
      承認有撞到人，但絕無畏罪潛逃之事，因案發當日與友人張建安分別駕駛汽車
      出行，因友人駕車在前，發生車禍後就駕車往前追趕請友人幫忙，找到友人後
 即一同折返車禍事故現場，並以友人之行動電話報警等語。經查：(1)關於被害
      人丙○○在前揭時、地發生車禍翻覆橋下後，自己爬上橋，打電話找友人吳盛
      祺來幫忙，友人於十分鐘後駕車到達事故現場，二人一同駕駛汽車尋找肇事車
      輛，在距離事故現場約一公里處，發現可疑為肇事之車輛，即詢問在現場被告
      之妻甲○○，剛才是否發生車禍，甲○○當場即表示該部車輛即為剛剛發生車
      禍之車輛，過一會兒被告與其友人張建安就到肇事車輛停放處一節，業據被害
      人丙○○及其友人吳盛祺於本院審理時陳述明確（見偵查卷第六頁至第九頁、
      本院九十年一月一日審判筆錄），苟被告具肇事逃逸之故意，於車禍發生後，
      大可迅速駕駛汽車加速追趕友人車離去，一走了之，豈會將車停放在距離車禍
      事故現場約一公里之處，而未隨即處理前揭肇事車輛，淹滅留在前揭汽車上撞
      擊，且被害人發現肇事車輛後，詢問被告之妻，亦據實告知，毫無掩飾之舉，
      益見被告並未具肇事逃逸之故意。(2)證人張建安即車禍事故發生當日與被告分
      別駕車出行之友人於本院九十年一月十一日審理時證稱，車禍發生當日與被告
      分別駕車出行，經過車禍事故發生現場後，伊車在前行駛，未見被告所駕車輛
      ，將車停於路旁，被告打電話來表示發生車禍，所以伊再照原路折返，到被告
      車輛停放處，被告隨即上伊車到事故現場，到達後只見保險桿，未見被害人，
      此時，被告之妻甲○○打電話來稱，被害人在被告肇事車輛停放處，隨即至肇
      事車輛停放處，然後會同被害人到事故現場以伊手機打電話報警等語，苟肇事
      者有心逃離現場，當隨即處理前揭肇事車輛，淹滅留在前揭汽車上撞擊之痕跡
      ，使偵查機關無從查知何人駕車肇事，已如前述，何以未為任何處理，且於肇
      事後迅及聯絡友人返回事故現場，尋訪被害人，更於返回肇事車輛停放處主動
      向被害人表示其為肇事者，抑且會同被害人再返事故現場報警處理，謂其有逃
      逸之意，反不符常理，是被告所辯無逃逸之故意，係因找尋友人幫忙處理車禍
      等語，尚非虛妄，堪予採信。(3)此外，復查無其他積極證據足資認定被告有何
      前述公共危險之犯行，揆諸首揭說明，既不能證明被告此部分犯罪，即應為無
      罪之諭知，以免冤抑。
三、不受理部分（過失傷害部分）：
（一）按告訴乃論之罪，告訴人於第一審辯論終結前得撤回其告訴，又告訴經撤回者
      ，應諭知不受理之判決，刑事訴訟法第二百三十八條第一項、第三百零三條第
      三款定有明文。
（二）查本件告訴人丙○○告訴被告乙○○過失傷害案件，起訴書認係犯刑法第二百
      八十四條第一項前段之罪，依同法第二百八十七條之規定，須告訴乃論。茲據
      告訴人丙○○與被告達成和解並具狀撤回告訴，有和解書及撤回告訴狀各一份
      附卷可稽。依照上開說明，本件被告此部分被訴犯行，自應為公訴不受理之判
      決。
據上論斷，應依刑事訴訟法第三百零一條第一項、第三百零三條第三款，判決如主文
。
本案經檢察官何祖舜到庭執行職務
中      華      民      國    九十      年      二      月      八      日
                                      臺灣桃園地方法院交通法庭
                                          法  官    黃永定
右正本證明與原本無異。
如不服本判決，應於判決送達後十日內向本院提出上訴狀( 應附繕本 )，上訴於
臺灣高等法院。
                                          書記官   陳月桂
中      華      民      國    九十      年      二      月      八      日


司法院資訊處製作；財團法人民間司法改革基金會備份。
